【裁判字號】    89,易,1554
【裁判日期】    891220
【裁判案由】    竊盜
【裁判全文】
臺灣屏東地方法院刑事判決                        八十九年度易字第一五五四號
    公  訴  人  臺灣屏東地方法院檢察署檢察官
    被      告  甲○○
右列被告因竊盜案件，經檢察官提起公訴（八十九年度偵字第五四四一、五五九九、
五七八七號），本院判決如左‥
    主  文
甲○○連續攜帶兇器竊盜，處有期徒刑壹年，緩刑肆年。
    事  實
一、甲○○基於意圖為自己不法所有之概括犯意（一）先於民國八十九年九月二十三
    日上午七時許，至屏東縣枋寮鄉○○村○○街六十六號前，竊得己○○所有車號
    ＷＡＸ--九○○號之機車一部供己騎乘之用。（二）復於八十九年九月二十八日
    凌晨零時許，在屏東縣枋寮鄉○○路、瓦瑤路口竊取丙○○所有車號ＰＧＷ--六
    九一號機車一部，亦供已代步之用。（三）再於八十九年十月二日上午八時許，
    攜帶客觀上足以危害人體生命安全兇器之螺絲起子一把，以該螺絲起子一把扭開
    電源之方式，竊得丁○○所有車號ＰＤＸ--一六九號機車一部。甲○○竊得車號
    ＰＤＸ--一六九號之機車後，隨即至丙○○位於屏東縣枋寮鄉○○○段二六三之
    三號之漁塭，向丙○○詢問是否遺失機車，並稱如出價新台幣（下同）五千元則
    可代為尋回，丙○○應允，甲○○隨即騎乘丙○○所有之機車前來，因該機車未
    掛車牌，丙○○拒絕付款，甲○○擬將機車取回，丙○○乃報警處理因而查獲車
    號ＰＧＷ--六九一號及ＰＤＸ--一六九號機車二部。另八十九年十月十日下午五
    時三十分許，甲○○復因騎乘車號ＷＡＸ--九○○號，而在屏東縣枋寮鄉○○路
    大武力橋再為警查獲。
二、案經屏東縣警察局枋寮分局報告台灣屏東地方法院檢察署檢察官偵查起訴。
    理  由
一、訊據被告甲○○固坦認有於右揭時地騎乘車號ＷＡＸ--九○○號機車及車號ＰＤ
    Ｘ--一六九號機車為警查獲，另再於右揭時地向被害人丙○○稱可出價五千元由
    其代尋遭竊之車號ＰＧＷ--六九一號機車，嗣將該車交予丙○○而為警查獲之事
    實不諱，然均矢口否認有何竊盜之犯行，辯稱：車號ＷＡＸ--九○○號機車係以
    前同居女友「孫愛」留下，伊未偷竊，且被害人己○○報案遭竊時間，伊遭警逮
    捕，實無竊盜之可能。車號ＰＧＷ--六九一號機車係綽號「章仔」之人所騎，因
    不能發動，乃幫忙將該車推往丙○○之工寮。至車號ＰＤＸ--一六九號之機車係
    欲上廁所而無交通工具，始持螺絲起子開啟該機車電源，供為代步之用並非竊取
    云云。經查，（一）車號ＷＡＸ--九○○號機車為被害人己○○所有，而於八十
    九年九月二十三日上午七時許失竊等情，業據被害人己○○於警訊中供稱明確，
    復有車輛竊盜失竊資料個別查詢報表及贓物領具各一紙在卷足憑，堪認為事實。
    被告雖辯稱該車係八十九年二、三月間，前女友「孫愛」騎來，後因分手而留下
    云云（參本院八十九年十一月九日訊問筆錄），惟被告指稱之「孫愛」其人無可
    查證，所述「孫愛」騎乘機車前來之時間，復與該機車於八十九年九月二十三日
    上午七時三十分始行失竊之事實有違，是被告上開辯解已有可疑。本院且傳訊查
    獲之員警戊○○結證稱：該機車查獲時係由螺絲起子發動電門等情，顯見該機車
    電門已遭破壞，來源即非正當。而被告於八十九年九月二十二日凌晨四時許遭警
    逮捕，然同日即經檢察官諭知，而以二萬元交保釋放，有屏東縣警察局東港分局
    東警分刑字第一四八四一號警卷及臺灣屏東地方法院檢察署八十九年度偵字第五
    四四一號偵卷暨所附收受刑事保證金通知書在卷可證，亦足認被告於案發時，未
    遭公權力拘束之事實。是被告上開所辯，即無足採。而該車既為被告使用，復均
    以螺絲起子發動電門，洵足推認車號ＷＡＸ--九○○號機車係其竊取之事實（二
    ）、被害人丙○○所有車號ＰＧＷ--六九一號機車於八十九年九月二十七日凌晨
    零時許，在屏東縣枋寮鄉○○村○○路與瓦瑤路口失竊之事實，業據被害人丙○○供稱在卷，復有車輛竊盜失竊資料個別查詢報表及贓物領具各一紙在卷足憑，
    堪認為事實。另被告於八十九年十月二日上午八時許，至丙○○魚塭向丙○○詢
    稱可以五千元之代價，尋回所失竊之車輛一節，並據被告自承在卷，核與被害人
    丙○○證述之情節相符，亦堪認為真實。而被告向被害人丙○○陳明上情後，隨
    即將該車牽予被害人丙○○並追討五千元，然因該車並無車牌，被害人丙○○拒
    絕付款等情，復經被害人丙○○證稱在案，核以被告向被害人丙○○稱可以五千
    元代尋車輛經被害人同意隨即將機車返還予被害人之情，堪認被告係假意代尋車
    輛，實則早已持有該車之事實，是被告辯稱該車係由綽號「章仔」之人所騎，因
    不能發動，乃將車推至工寮云云，洵屬無稽。再參酌被告與被害人丙○○並不認
    識，竟知悉被害人丙○○機車遭竊，顯見被告對被害人丙○○機車遭竊之事實知
    悉甚詳，該機車當係被告竊取無誤。（三）、丁○○所有車號ＰＤＸ--一六九號
    機車係被告持螺絲起子開啟該車電源後供代步所之用一節，業據被告自承在卷，
    核與被害人丁○○所述遭竊之情節相符，復有贓物領具一紙可證，被告空言辯稱
    並無竊取之意思云云，亦不足信，被告竊取ＰＤＸ--一六九號機車之犯行，亦堪
    認定。
二、查螺絲起子一把係金屬材質，質地堅硬，且均呈成尖狀，被告復自承持之用以開
    啟機車電源之事實，則依社會一般觀念洵認足以對人之生命、身體安全構成威脅
    ，在客觀上顯然具有危險性，應屬兇器。核被告事實（一）、（二）部分所為，
    係犯刑法第三百二十條第一項竊盜罪。被告事實（三）部分所為，係犯同法第三
    百二十一條第一項第三款之攜帶兇器竊盜罪。而事實（三）部分既經被告於本院
    審理中自承係持螺絲起子竊車者，則公訴意旨以普通竊盜起訴，即有未洽，惟此
    為同一事實之加重條件，本院自得變更法條予以論處，併此敘明。又被告上開三
    次竊盜犯行間，時間緊接，所犯又係構成要件相同之罪名，顯係基於概括之犯意
    反覆為之，為連續犯，應依刑法第五十六條之規定以攜帶兇器竊盜論，並加重其
    刑。審酌被告犯罪之動機、持兇器竊盜之手段、目的、被害人所受之損害及犯後
    否認犯行等一切情狀，量處如主文所示之刑，以示懲儆。末查被告前未曾受任何
    有期徒刑以上刑之宣告，此有臺灣屏東地方法院檢察署刑案資料查註紀錄表一紙
    附卷可憑，其經此教訓，自當知所警惕而無虞再犯，本院綜核各情認上開有期徒
    刑之宣告，已足策其自新，所宣告之刑，以暫不執行為適當，併依法諭知緩刑三
    年，用啟向上。至扣案之螺絲起子一把，非被告所有。鑰匙一串為被告所有，然
    與本件竊盜無關，且均非違禁物，爰均不併予宣告沒收。
三、公訴意旨另以：被告甲○○於八十九年九月二十二日凌晨三時三十分許，在屏東
    縣東港鎮○○路一一七號旁，以徒手方式竊取被害人庚○○所有之車號ＷＦ--一
    五八○號自用小客車牌一面，得手後旋為庚○○發覺並報警查獲，因認被告此部
    分亦涉竊盜罪嫌等語。訊據被告固坦認有於右揭時地徒手扳下掛於自小客車上Ｗ
    Ｆ--一五八○號車牌一面之事實不諱，然矢口否認有何竊盜之犯行，辯稱：因伊
    腳遭該車牌刮傷，一時氣憤才將車牌扳下丟棄，並未竊盜等語。經查，該車牌係
    經外力撐大，致螺絲無法拴緊而遭拔下之事實，業經證人即當時到場處理之警員
    乙○○證述在卷，核與卷附該車牌相片毀損之狀況相符，堪認被告徒手扳下該車
    牌之事實。又被告將該車牌扳下後，將該車牌丟棄在附近草叢一節，並據被害人
    庚○○證稱在卷，則被告顯無將該車牌取下據為己有之意。是其辯稱因伊腳遭該
    車牌刮傷，一時氣憤始將車牌扳下丟棄，而非竊盜等語，洵可採信。公訴人認被
    告此部分涉有竊盜罪即有未合，此外復查無其他積極證據足佐被告有竊盜之犯行
    ，惟公訴意旨認此部分與前揭論罪科刑之竊盜罪間有連續犯之裁判上一罪關係，
    爰不另為無罪之諭知。
據上論斷，應依刑事訴訟法第二百九十九條第一項前段、第三百條，刑法第五十六條
、第三百二十一條第一項第三款、第七十四條第一款，判決如主文。
本案經檢察官薛水生到庭執行職務。
中      華      民      國     八十九     年     十二     月    二十    日
                                       臺灣屏東地方法院刑事第二庭
                                                  法  官  林昌義
右正本證明與原本無異。
對於本判決如有不服應於收受送達後十日內向本院提出上訴書狀上訴於台灣高等法院
高雄分院並按他造當事人之人數附具繕本。
                                                  書記官  丁廣飛
中      華      民      國     八十九     年      十二    月    二十    日
附錄論罪科刑法條
刑法第三百二十一條第一項第一款
犯竊盜罪而有左列情形之一者，處六月以上五年以下有期徒刑：
三攜帶兇器而犯之者。


司法院資訊處製作；財團法人民間司法改革基金會備份。
